# 请教陈版和各位大侠，同一控制下合并问题

提问人：klevinkong 时间：2012-02-20 01:45:56
A同一控制下合并B，合并日为 2011 年 6 月 30 日。假设B的权益变动全部来自于净利润，B不提取盈余公积。B的基本资料如下： 项目2011.01.01 2011.06.30 2011.12.31 实收资本 200 200 200 未分配利润 20 30 70
假设A在上表中的三个时点其未分配利润均为 100 ，请问在上面三个时点合并报表的未分配利润为多少？

回答人：chenyiwei
回复 klevinkong 的帖子
如果被收购的股权占被合并方的100%，且之前不存在交叉持股和内部交易未实现损益抵销等问题，则合并报表层面各时点的未分配利润应为两者的未分配利润相加（包括合并日之前和之后）。
A于 2011 年 6 月 30 日以现金对价 250 取得B的 100 ％股权，该时点上B的净资产为 230 ，基于合并报表延续编制的原则，该时点上累计的合并未分配利润 130 应予以延续，所支付的现金对价 250 全部冲减合并报表层面的资本公积。因此年末的合并未分配利润应为 170 。
在成本法下，编制的抵销分录为； 借：资本公积 230 （还有 20 在合并方个别报表层面已经冲减资本公积） 贷：长期股权投资 230 。

提问人：klevinkong 时间：2012-02-20 11:05:08
回复 chenyiwei 的帖子
陈老师，合并日后按照成本法编制抵消分录：
DR：子公司实收资本 200 子公司未分配利润70 CR：长投 230 未分配利润 40
那么，合并报表层面的未分配利润不是100+70-70+40=140吗？

回答人：chenyiwei
成本法下的抵销分录就是我上面所列的。其目的是使所支付的非股权对价在合并报表层面均冲减资本公积，从而保证留存收益的完整和延续。